臺灣屏東地方法院刑事判決　　　　　　　　　　　　　　九十年度易字第九九八號
　　公　訴　人　臺灣屏東地方法院檢察署檢察官
　　被　　　告　甲○○
右列被告因侵占案件，經檢察官提起公訴（九十年度偵字第三四七號），本院判決如
左：
    主  文
甲○○意圖為自己不法之所有，而侵占自己持有他人之物，處有期徒刑陸月，如易科
罰金，以參佰元折算壹日。
    事  實
一、緣陳林花積欠丙○○新台幣（下同）五十萬元多年，丙○○亟思解決之道，遂
    委任甲○○收取該筆款項。甲○○遂於民國八十九年十月三十日二十時許，前往
    屏東縣枋寮鄉○○村○○路一七八巷一一號陳林花住所，收取陳林花所交付
    之現金十六萬九千元、支票一紙（面額：八萬一千元，發票人：鉦鑫工程企業行
    ，發票日：八十九年十一月十日，票號：ＦＡ0000000）、本票一紙（面
    額：五萬元，發票人：陳林花，到期日：九十年四月三十日），詎甲○○取得
    前述款項及有價證券票據後，竟基於意圖為自己不法所有之犯意，將上揭財物變
    易持有為所有之意思，予以侵占入己挪作他用，嗣經丙○○向陳林花催索該筆
    款項始知悉上情。
二、案經丙○○訴請台灣屏東地方法院檢察署檢察官偵查起訴。
    理  由
一、訊據被告甲○○矢口否認上揭犯行，辯稱：丙○○當時只是說要討個面子，我沒
    有拿到這筆錢，我把錢交給別人了。惟查右述事實，業據告訴人丙○○、證人陳
    林花迭於偵審中指證綦詳，證人陳林花於本院並證稱：「（問：被告來向你
    收錢的時候你有無打電話給告訴人？）答：是的，他說他有授權給甲○○處理，
    我要交錢給甲○○的時候我有跟告訴人說話，他說他已授權給甲○○叫我錢交給
    甲○○就可以了，他叫我把錢交給甲○○，他沒有說他的債權要讓給甲○○。他
    的意思主要是說他授權給甲○○」等語，參以告訴人丙○○對證人陳林花之債
    權原係五十萬元，告訴人熟無輕言贈與該經協調後之應清償款項之全額與被告之
    理。又各該款項及票據均係由證人陳林花交予經告訴人授權之被告一節，亦據
    證人陳林花證述在卷，且被告於本院初亦供稱該收取之款項係與乙○○一起拿
    去吃喝花用等語，被告嗣後改稱沒有拿到這筆錢等語顯不足採，況縱或被告於取
    得上揭款項及票據後將部分款項交予與之共同前往之乙○○或綽號「怪手」之人
    ，惟此亦僅為被告犯罪後處分侵占所得財物之行為，不足為被告有利之認定。又
    證人乙○○雖於偵查中證稱：「八十九年十一月底、十二月初時，我自在潮州大
    峽谷餐廳吃飯時，丙○○稱他被陳林花欠錢很久要不回來，叫我們去要，他只
    要面子，要回來的錢都給我們做零用」等語，惟被告取得款項及票據之日期係八
    十九年十月三十日，證人乙○○之證詞顯不足採，自亦不足為被告有利之認定。
    綜上所述，本件事證明確，被告犯行堪以認定。
二、核被告所為，係犯刑法第三百三十五條第一項之普通侵占罪。審酌被告犯罪之動
    機、目的、手段、所侵占財物之金額、迄未與告訴人等達成和解惟已將五萬元之
    本票交付予告訴人，犯後否認犯行之態度等一切情狀，爰量處如主文所示之刑，
    以示懲儆。又被告行為後，刑法第四十一條易科罰金之條件已有修正，放寬為最
    重本刑為五年以下有期徒刑之罪，經判處六月以下有期徒刑，因身體、教育、職
    業、家庭之關係，或其他事由，執行顯有困難者，得予易科罰金，並經總統於九
    十年一月十日公布，依刑法第二條第一項前段，本件自應用新法，並諭知如易科
    罰金以三百元折算一日。
據上論斷，應依刑事訴訟法第二百九十九條第一項前段，刑法第二條第一項前段、第
三百三十五條第一項、第四十一條第一項前段，罰金罰緩提高標準條例第一條前段、
第二條，判決如主文。
中      華      民      國      九十一      年    三    月        五    日
                                      臺灣屏東地方法院刑事第二庭
                                          法  官  郭書豪
右正本證明與原本無異。
如不服本判決應於收受本判決後送達後十日內向本院提出上訴書狀，其未敘述上訴理
由者，並得於提起上訴後十日內向本院補提理由書狀（均須按他造當事人之人數附繕
本 ）「切勿逕送上級法院」
                                          書記官   潘豐益
中      華      民      國      九十一      年    三    月        五    日
附錄：本判決論罪科刑法條：
刑法第三百三十五條第一項：
意圖為自己或第三人不法之所有，而侵占自己持有他人之物者，處五年以下有期徒刑
、拘役、或科或併科一千元以下罰金。
